【裁判字號】    95,訴,91
【裁判日期】    950307
【裁判案由】    毒品危害防制條例
【裁判全文】
臺灣彰化地方法院刑事判決          九十五年度訴字第九一號
公  訴  人  臺灣彰化地方法院檢察署檢察官
被      告  甲○○
上列被告因違反毒品危害防制條例案件，經檢察官提起公訴（九
十四年度毒偵字第五五六四號），及移送併案審理（九十五年度
毒偵字第五四０號），由本院合議庭裁定依簡式審判程序審理判
決如下：
    主  文
甲○○連續施用第一級毒品，累犯，處有期徒刑拾壹月，扣案之
海洛因壹包（淨重零點零公克、空包裝重零點壹玖公克）沒收
銷燬之、注射針筒壹支沒收之；又連續施用第二級毒品，累犯，
處有期徒刑柒月，扣案之甲基安非他命壹包（警秤毛重約零點
公克）沒收銷燬之。應執行有期徒刑壹年伍月，扣案之海洛因壹
包（淨重零點零公克、空包裝重零點壹玖公克）、甲基安非他
命壹包（警秤毛重約零點公克）均沒收銷燬之、注射針筒壹支
沒收之。
    事  實
一、甲○○前曾於民國九十二年七月十一日，因施用第二級毒品
    案件，經本院以九十二年度易字第六三三號判處有期徒刑五
    月，得易科罰金確定；又於九十二年八月十八日，因施用第
    一級毒品案件，經本院以九十二年度訴字第八二五號判處有
    期徒刑八月確定，上開二刑期嗣經定應執行刑為有期徒刑一
    年確定，入監後已於九十四年一月八日執行完畢。其又曾因
    施用毒品案件，經先、後二次送執行觀察、勒戒後，均經評
    定無繼續施用毒品之傾向，分別於九十年五月二日、同年十
    二月十日執行完畢釋放，並由臺灣彰化地方法院檢察署檢察
    官各以九十年度毒偵字第一六六五號、九十年度毒偵緝字第
    五八八、五八九號案件為不起訴之處分確定；再因上開經本
    院以九十二年度訴字第八二五號、九十二年度易字第六三三
    號案件判處罪刑確定之施用第一、二級毒品犯行，經送執行
    強制戒治，迄九十三年一月九日因毒品危害防制條例修正生
    效施行而執行完畢。詎仍不知警惕，又另行基於施用第一級
    毒品海洛因之概括犯意，自九十四年三月間某日起至九十五
    年三月二日上午八時許止，以平均一天施用一、二次之量，
    在彰化縣伸港鄉○○路一０八甲重劃區內、伸港國中後方之
    土地公廟旁、彰化縣和美鎮○○路○○路旁，或以將少許海
    洛因粉末置入注射針筒內加水後，再以針筒注射手臂施用之
    方式，或以將少許海洛因粉末摻入香煙內點火吸用之方式，
    連續施用第一級毒品海洛因多次。又另行基於施用第二級毒
    品甲基安非他命（起訴書誤載為安非他命）之概括犯意，自
    九十四年八月五日起至九十五年二月二十六日止，以平均三
    個星期施用一次之量，在停放於彰化縣鹿港鎮○○路或不詳
    路名路旁之車內，以將少許甲基安非他命放入玻璃球內或鋁
    箔紙上，以火燒烤再吸其煙霧之方式，連續施用第二級毒品
    甲基安非他命多次。嗣先於九十四年九月十六日為警盤查並
    採尿而查獲；又於九十五年一月二十二日下午八時三十分許
    ，在彰化縣伸港鄉○○村○○路六七號前為警查獲，並起出
    其所有、供己施用之海洛因一包（淨重零點零三公克、空包
    裝重零點一九公克）、甲基安非他命一包（警秤毛重約零點
    三公克），及其所有、供施用海洛因所用之注射針筒一支扣
    案；再於本院審理時自白其餘連續施用海洛因及連續施用甲
    基安非他命之犯行。
二、案經彰化縣警察局和美分局報請臺灣彰化地方法院檢察署檢
    察官偵查起訴，及由彰化縣警察局和美分局報請臺灣彰化地
    方法院檢察署檢察官偵查後移送併案審理，由本院合議庭裁
    定依簡式審判程序審理。
    理  由
一、訊據被告甲○○對於上揭事實坦承不諱，且有詮昕科技股份
    有限公司濫用藥物尿液檢驗報告二件、彰化縣衛生局煙毒尿
    液檢驗成績書、彰化縣警察局和美分局查獲涉嫌毒品危害防
    制條例毒品初步檢驗報告單、法務部調查局鑑定通知書各一
    份在卷可稽，並有被告所有、供己施用之海洛因一包（淨重
    零點零三公克、空包裝重零點一九公克）、甲基安非他命一
    包（警秤毛重約零點三公克），及其所有、供施用海洛因所
    用之注射針筒一支扣案可佐，被告就其有連續施用第一級毒
    品海洛因及連續施用第二級毒品甲基安非他命之自白與事實
    相符。此外，復有臺灣彰化地方法院檢察署刑案資料查註紀
    錄表、臺灣高等法院被告全國前案紀、在監在押全國紀錄表
    各一份在卷可考，本件事證明確，被告犯行洵堪認定。
二、按海洛因係毒品危害防制條例所定之第一級毒品，而甲基安
    非他命則係同條例所定之第二級毒品，均不得非法施用。核
    被告所為，係犯毒品危害防制條例第十條第一項之施用第一
    級毒品罪及同條第二項之施用第二級毒品罪。其為供施用第
    一級毒品及第二級毒品而持有各該級毒品之低度行為，應各
    為施用之高度行為所吸收，均不另論罪。公訴人雖未敘及被
    告「自九十四年三月份起至同年九月十六日晚上十一時許回
    溯九十六小時內」連續施用海洛因以外之其餘連續施用海洛
    因之犯行，亦未敘及被告「自九十四年八月初起至同年九月
    十六日晚上十一時許回溯九十六小時內」連續施用甲基安非
    他命以外之其餘連續施用甲基安非他命犯行，然上開被告連
    續施用海洛因及連續施用甲基安非他命之犯行，與公訴人起
    訴書所載被告連續施用海洛因及連續施用甲基安非他命之犯
    行部分，分別具有連續犯之裁判上一罪關係，均為起訴效力
    所及，本院自應併予審判，附此敘明。又被告先後多次之施
    用第一級毒品海洛因及施用第二級毒品安非他命之犯行，均
    時間緊接，犯罪構成要件相同，顯各係基於概括之犯意反覆
    為之，均為連續犯，應依連續犯之規定，各論以一罪，並均
    加重其刑。被告所犯上開二罪間，犯意各別，罪質互殊，應
    予分論併罰。再被告前曾於九十二年七月十一日，因施用第
    二級毒品案件，經本院以九十二年度易字第六三三號判處有
    期徒刑五月，得易科罰金確定；又於九十二年八月十八日，
    因施用第一級毒品案件，經本院以九十二年度訴字第八二五
    號判處有期徒刑八月確定，上開二刑期嗣經定應執行刑為有
    期徒刑一年確定，入監後已於九十四年一月八日執行完畢，
    有臺灣彰化地方法院檢察署刑案資料查註紀錄表、臺灣高等
    法院被告全國前案紀錄表各一份在卷可考，其於五年以內再
    犯本件有期徒刑以上之二罪，均為累犯，應依刑法第四十七
    條之規定，各遞加重其刑。爰審酌被告之素行、犯罪之動機
    、目的、施用毒品係戕害自身健康、施用毒品海洛因及施用
    毒品甲基安非他命之期間、次數、所生危害及犯罪後之態度
    等一切情狀，分別量處如主文所示之刑，並定其應執行之刑
    ，以示懲儆。
三、扣案之海洛因一包（淨重零點零三公克、空包裝重零點一九
    公克）及甲基安非他命一包（警秤毛重約零點三公克），均
    為查獲之毒品，均應依毒品危害防制條例第十八條第一項前
    段之規定宣告沒收銷燬之；又扣案之注射針筒一支，則係被
    告所有供施用海洛因所用之物，已據被告陳明在卷，爰依刑
    法第三十八條第一項第二款之規定併予宣告沒收之。
據上論斷，應依刑事訴訟法第二百七十三條之一第一項、第二百
九十九條第一項前段，毒品危害防制條例第十條第一項、第二項
、第二十三條第二項、第十八條第一項前段，刑法第十一條前段
、第五十六條、第四十七條、第五十一條第五款、第三十八條第
一項第二款，判決如主文。
本案經檢察官高如應到庭執行職務
中    華    民    國  九十五  年    三  月    七      日
                  刑事第二庭    法  官  李雅俐
以上正本證明與原本無異。
如不服本判決，應於判決送達後十日內，向本院提出上訴狀（須
附繕本）。
中    華    民    國  九十五  年    三  月    七      日
                                 書記官  陳秀娟
附錄論罪科刑法條：
毒品危害防制條例第十條：
施用第一級毒品者，處六月以上五年以下有期徒刑。
施用第二級毒品者，處三年以下有期徒刑。


司法院資訊處製作；財團法人民間司法改革基金會備份。
